【裁判字號】    97,上易,172
【裁判日期】    970304
【裁判案由】    竊盜
【裁判全文】
臺灣高等法院刑事判決                 97年度上易字第172號
上  訴  人  甲○○
即  被  告
                    弄24號
上列上訴人因竊盜案件，不服臺灣新竹地方法院96年度易字第
765號，中華民國96年12月21日第一審判決（起訴案號：臺灣新
竹地方法院檢察署96年度偵字第6141號），提起上訴，本院判決
如下：
    主  文
上訴駁回。
    事  實
一、甲○○於民國（下同）91年間因竊盜案件，經臺灣新竹地方
    法院以92年度易字第187號判處有期徒刑一年確定，復因施
    用第二級毒品案件，經臺灣新竹地方法院以92年度易字第44
    0號判處有期徒刑七月確定，再經臺灣新竹地方法院以93年
    度聲字第74號裁定應執行有期徒刑一年六月確定，於94年6
    月3日縮短刑期假釋出監並付保護管束，並於94年6月12日期
    滿未經撤銷假釋視為執行完畢。
二、甲○○基於為自己不法所有之意圖，於96年10月11日17時5
    分許，駕駛其所有車牌號碼4117-PJ號自用小客車前往新竹
    市香山區○○○街445號旁之貨櫃屋前，趁該貨櫃屋屋門未
    上鎖無人看管之際，徒手竊得乙○○所有擺放在貨櫃屋內之
    黑檀木雕彌勒佛二尊、黑檀木小狗雕像一尊，並搬運至上開
    車輛內得手欲載離時，為乙○○發現立即報警處理，而當場
    查獲。
三、案經乙○○訴由新竹市警察局第三分局報告臺灣新竹地方法
    院檢察署檢察官偵查後起訴。
    理  由
一、按被告以外之人於審判外之言詞或書面陳述，除法律有規定
    者外，不得作為證據；又被告以外之人於審判外之陳述，雖
    不符合同法第159條之1至第159條之4之規定，但經當事人於
    審判程序同意作為證據，法院審酌該言詞陳述或書面陳述作
    成時之情況，認為適當者，亦得為證據。當事人、代理人或
    辯護人於法院調查證據時，知有第159條第1項不得為證據之
    情形，而未於言詞辯論終結前聲明異議者，視為有前項之同
    意，刑事訴訟法第159條第1項及第159條之5分別定有明文。
    查本判決下列所引用之各該被告以外之人乙○○於審判外之
    陳述（包含書面陳述），皆屬傳聞證據，惟被告雖知上開證
    據資料為傳聞證據，但於準備程序及審判期日中均表示無意
    見而不予爭執，且迄至言詞辯論終結前亦未再聲明異議，審
    酌上開證據資料製作時之情況，尚無違法不當及證明力明顯
    過低之瑕疵，亦認為以之作為證據應屬適當，故揆諸前開規
    定，爰逕依刑事訴訟法第159條之5規定，認前揭證據資料均
    例外有證據能力。
二、上訴人即被告甲○○經合法傳喚雖未到庭，然前述事實業據
    其於警詢、偵查及原審坦承，且查：
(一)、被告坦承之詞與告訴人乙○○於警詢證述之情節相符。
(二)、且有贓物認領保管單一紙及現場照片共六張在卷可資佐證。
    是被告上開自白乃與事實相符，堪信為真實。
(三)、綜上，被告犯行事證明確，堪予認定，應依法論科。
三、論罪科刑部分：
(一)、核被告甲○○上開所為，係犯刑法第320條第1項之竊盜罪。
    被告因上開事實欄所記載之前案紀錄，受有期徒刑之宣告，
    甫於94年6月3日縮短刑期假釋出監並付保護管束，並於94年
    6月12日期滿未經撤銷假釋視為執行完畢，有被告前案紀錄
    表在卷可參，其於徒刑執行完畢後五年內，故意再犯本件有
    期徒刑以上之罪，為累犯，應依刑法第47條第1項規定加重
    其刑。
(二)、原審認被告罪證明確，並適用刑事訴訟法第273條之1第1項
    、第299條第1項前段，刑法第320條第1項、第47條第1項、
    第41條第1項前段，刑法施行法第1條之1之規定，審酌被告
    不知以己力賺取所需，任意竊取他人財物，顯不尊重法律秩
    序及他人財產法益，且前有竊盜之犯罪前科，本次仍恣意犯
    罪，造成被害人之財物損害，本不宜寬恕，惟念其犯後坦承
    犯行，態度良好，被害人已領回被害贓物，且據被害人於警
    詢中陳述上開被竊物品價值約僅為新台幣10萬元等一切情狀
    ，量處有期徒刑月，並諭知如易科罰金，以新台幣壹仟元
    折算壹日。
(三)、經核原判決認事用法並無不合，量刑之諭知亦屬妥適，上訴
    人即被告上訴意旨雖以量刑過重等詞，然按「量刑輕重係屬
    事實審法院得依職權自由裁量之事項，苟已斟酌刑法第57條
    各款所列情狀而未逾越法定刑度，不得遽指為違法（72年台
    上字第6696號判例）」，本件原審判決已經詳細記載量刑審
    酌各項被告犯罪情節及犯罪後之態度等一切情狀，並予以綜
    合考量，依累犯之規定加減其刑後，在法定刑內科處其刑，
    經核於法並無不合，上訴意旨既未指摘原判決科刑有何違背
    法令，單純就科刑輕重為爭執，自非適法之上訴理由，是被
    告指摘原判決不當為無理由，應予駁回。
四、上訴人即被告經合法傳喚無正當之理由不到庭，且亦未在監
    執行，有送達證書與97年2月19日在監在押查詢申請表在卷
    可稽，爰不待其陳述，逕行判決，併此敘明。
據上論斷，應依刑事訴訟法第371條、第368條，判決如主文。
本案經檢察官鄭富銘到庭執行職務。
中    華    民    國    97    年    3     月    4     日
                  刑事第十二庭  審判長法  官   蔡永昌
                                      法  官   陳榮和
                                      法  官   施俊堯
以上正本證明與原本無異。
不得上訴。
                                      書記官   顧哲瑜
中    華    民    國    97    年    3     月    4     日
附錄：本案論罪科刑法條全文
中華民國刑法第320條
（普通竊盜罪、竊佔罪）
意圖為自己或第三人不法之所有，而竊取他人之動產者，為竊盜
罪，處 5 年以下有期徒刑、拘役或 5 百元以下罰金。
意圖為自己或第三人不法之利益，而竊佔他人之不動產者，依前
項之規定處斷。
前二項之未遂犯罰之。


司法院資訊處製作；財團法人民間司法改革基金會備份。
